臺灣桃園地方法院刑事判決　　　　　　　100年度易更字第5號
公　訴　人　臺灣桃園地方法院檢察署檢察官
被　　　告　李畇慈
選任辯護人　張旭業律師
上列被告因背信案件，經檢察官提起公訴（98年度偵字第15188
號）及移送併辦（98年度偵字第10012 號），經本院99年度易字
第533 號刑事判決被告免訴，經檢察官上訴後，臺灣高等法院99
年度上易字第2718號刑事判決撤銷前審判決發回本院，本院更為
審理，被告於更審準備程序中就被訴事實為有罪之陳述，經告知
被告簡式審判程序之旨，並聽取當事人之意見後，本院合議庭裁
定由受命法官獨任進行簡式審判程序，判決如下：
    主  文
李畇慈犯背信罪，處有期徒刑伍月，如易科罰金以新臺幣壹仟元
折算壹日。
    事  實
一、緣李畇慈與黃元靖係朋友關係，黃元靖於民國93年間，透過
    李畇慈之介紹，以其弟李進雄（已於97年3 月21日死亡）之
    名義購買坐落於桃園縣八德市○○路○ 段1033號10樓之房屋
    ，並向台北富邦銀行貸款新臺幣（下同）400 萬元作為購屋
    款項，李進雄並與黃元靖簽立協議書，由李畇慈擔任見證人
    ，雙方約定上揭不動產由黃元靖全權處理租、售事宜或指定
    過戶第三人，李畇慈及李進雄有配合辦理各該手續並不得干
    涉黃元靖決定之義務，渠2 人均係為黃元靖處理相關事務之
    人，詎竟共同基於意圖為自己不法利益之背信概括犯意聯絡
    ，先於93年8 月20日，未經黃元靖同意，擅自與林逢榮簽立
    期限3 年之上開房屋之租賃契約，並於簽約時收取林逢榮所
    交付之押金4 萬元及第1 期面額2 萬元之租金支票1 張，又
    陸續於次月至94年7 月間，收取第2 期至第12期之同額租金
    支票共11張，而為該等違背其2 人任務之行為，致生損害於
    本人黃元靖之利益，而經臺灣桃園地方法院檢察署檢察官以
    渠2 人共同涉犯背信罪嫌為由，以該署96年度偵緝字第537
    號起訴在案，並經本院96年度易字第1428號審理在案（嗣該
    案經本院於97年7 月17日判處李畇慈有期徒刑3 月，減為有
    期徒刑1 月又15日，如易科罰金以銀元300 元折算1 日確定
    ，緩刑2 年）。詎李畇慈不顧上情，竟於前揭案件審理期間
    ，又另基於意圖為自己不法利益之背信犯意，於97年6 月下
    旬某日，未經黃元靖同意，擅自以房屋所有權人自居而向林
    逢榮收取前揭房屋96年9 月份起至97年6 月份止之租金共計
    12萬元，而為違背其任務之行為，致生損害於本人黃元靖之
    利益。
二、案經黃元靖訴請臺灣桃園地方法院檢察署檢察官偵查後起訴
    。
    理  由
一、本件係經被告李畇慈於準備程序當庭就被訴事實為有罪之陳
    述，經本院合議庭裁定由受命法官改依簡式審判程序審理，
    則依刑事訴訟法第273 條之2 、同法第159 條第2 項之規定
    ，不適用傳聞法則有關限制證據能力之相關規定，合先敘明
    。
二、上揭事實，業經被告於本院審理時坦認不諱，核與告訴人黃
    元靖之指訴相符，且證人林逢榮於本案偵查時亦證稱其承租
    系爭房屋至97年6 月止，其向被告（指李畇慈）租房屋每月
    租金12000 元，房屋是向被告租的，所以付錢給被告，待被
    告遭判決背信後，告訴人（指黃元靖）將判決書寄來才知此
    事等語（見臺灣桃園地方法院檢察署97年度他字第4585號卷
    第45、46頁），上開補強證據，已足資擔保被告任意性自白
    之真實性，核與事實相合，堪以認定。本件事證明確，被告
    犯行堪以認定。
三、核被告所為，係犯刑法第342 條第1 項之背信罪。爰審酌被
    告為他人處理事務，竟貪圖私利而於前案審理期間起意再犯
    ，應受非難，惟念其平日素行良好，並審酌其犯罪手段、動
    機、智識程度、於本院審理時已顯悔意等一切情狀，量處如
    主文所示之刑，並諭知易科罰金之折算標準。
四、又本案被告前因向林逢榮收取系爭房屋租金而涉嫌背信經檢
    察官提起公訴，並經本院96年度易字第1428號審理在案，衡
    情，被告當時理已知悉應不得再向林逢榮收取租金，竟仍於
    前揭案件審理期間之97年6 月下旬再度向林逢榮收取租金，
    足見本案被告收取租金之行為係另起犯意之獨立犯行，復參
    酌被告於本案警詢時即98年2 月17日，其仍稱在李進雄過世
    後，其為系爭房屋之合法繼承人，有權向林逢榮收取租金云
    云，有調查筆錄可憑（見臺灣桃園地方法院檢察署97年度他
    字第4585號卷第23頁），足見被告當時確不顧前案審理堅為
    本案犯行，本案應係被告另行起意而為，與本院96年度易字
    第1428號案件間，並無同一案件之關係，無一事不再理之問
    題，況95年7 月1 日修正施行之刑法業已刪除第56條連續犯
    規定，改採一罪一罰，以上均經臺灣高等法院99年度上易字
    第2718號刑事判決指明在案，本院自得就本案為實體判決，
    併此敘明。
據上論斷，應依刑事訴訟法第273 條之1 第1 項、第299 條第1
項前段，刑法第342 條第1 項、第41條第1 項前段，刑法施行法
第1 條之1 ，判決如主文。
本案經檢察官吳靜怡到庭執行職務。
中    華    民    國   100    年    4     月    8    日
                  刑事第九庭  法  官  陳正昇
以上正本證明與原本無異。
如不服本判決應於收受判決後10日內向本院提出上訴書狀，並應
敘述具體理由。其未敘述上訴理由者，應於上訴期間屆滿後20日
內向本院補提理由書(均須按他造當事人之人數附繕本)「切勿逕
送上級法院」。
                              書記官  陳淑瓊
中    華    民    國  100     年    4     月    11    日
附錄本案論罪科刑依據之法條：
中華民國刑法第342條
（背信罪）
為他人處理事務，意圖為自己或第三人不法之利益，或損害本人
之利益，而為違背其任務之行為，致生損害於本人之財產或其他
利益者，處 5 年以下有期徒刑、拘役或科或併科 1 千元以下罰
金。
前項之未遂犯罰之。